# 新金融工具准则下借款利息的披露

提问人：zijinglingyun 时间：2019-08-23 21:36:51
陈版主，您好，关于新金融工具准则下借款利息的披露想咨询您：
财政部发布了财会〔 2019 〕 6 号《关于修订印发 2019 年度一般企业财务报表格式的通知》，通知附中 2 中明确，“应付利息” 仅反映相关金融工具已到期应支付但于资产负债表日尚未支付的利息，基于实际利率法计提的金融工具的利息应包含在相应金融工具的账面余额中。根据理解，单独列报的应付利息确认及计量首先应符合金融工具的定义，即企业已经承担了支付现金的合同义务，而以摊余成本计量的尚未宣告发放的利息，并不构成一项独立的合同义务。那么，对于常见的短期借款最后十一天的利息，是否需要与短期借款一并列示？但通过查阅最近公告的科创板审计报告及 IPO 招股书，短期借款及长期借款利息仍作为应付利息进行反应，是否妥当？

回答人：chenyiwei
长短期借款最后 11 天的利息应直接计入相应借款的账面价值，设置 “短期借款——利息调整” 或者 “长期借款——利息调整”明细科目予以核算反映。